src/fst/stems/adjectives.lexc
LEXICON AdjRoot
perspicace a "shrewd" ;  !perspicace
rece a "cold" ;  !rece
feroce a "ferocious" ;  !feroce
străvechi a "immemorial" ;  !străveche
grijuliu a "regardful" ;  !grijulie
provizoriu a "provisional" ;  !provizorie
roșu a "red" ;  !rosie
viu a "alive" ;  !vie
municipal a "municipal" ;  !municipale
orbitor a "dazzling" ;  !orbitoare
poruncitor a "imperious" ;  !poruncitoare
gânditor a "pensive" ;  !gânditoare
compătimitor a "sympathetic" ;  !compătimitoare
curtenitor a "courtly" ;  !curtenitoare
îndatoritor a "obliging" ;  !îndatoritoare
folositor a "useful" ;  !folositoare
bănuitor a "suspicious" ;  !bănuitoare
schimbător a "changeable" ;  !schimbătoare
recunoscător a "grateful" ;  !recunoscătoare
răbdător a "patient" ;  !răbdătoare
nerăbdător a "impatient" ;  !nerăbdătoare
înșelător a "deceptive" ;  !înșelătoare
asemănător a "similar" ;  !asemănătoare @cip:naja
supărător a "troublesome" ;  !supărătoare
revoltător a "revolting" ;  !revoltătoare
neascultător a "unruly" ;  !neascultătoare
încrezător a "trustful" ;  !încrezătoare
pătrunzător a "piercing" ;  !pătrunzătoare
înfricoșător a "frightful" ;  !înfricoșătoare
fierbinte a "fiery" ;  !fierbinte
roz a "pink" ;  !roz
slab a "weak" ;  !slabă
alb a "white" ;  !albă
superb a "superb" ;  !superbă
cubic a "cubic" ;  !cubică
tragic a "tragic" ;  !tragică
metalic a "metallic" ;  !metalică
tehnic a "technical" ;  !tehnică
falnic a "stately" ;  !falnică
îndoielnic a "doubtful" ;  !îndoielnică
harnic a "industrious" ;  !harnică
nestatornic a "fickle" ;  !nestatornică
josnic a "ignoble" ;  !josnică
unic a "singular" ;  !unică
pașnic a "peaceful" ;  !pașnică
electric a "electric" ;  !electrică
dramatic a "dramatic" ;  !dramatică
îndemânatic a "adroit" ;  !îndemânatică
practic a "sensible" ;  !practică
identic a "identical" ;  !identică
fizic a "physical" ;  !fizică
regesc a "royal" ;  !regească
brusc a "sudden" ;  !bruscă
umed a "wet" ;  !umedă
splendid a "splendid" ;  !splendidă
palid a "pale" ;  !palidă
gravidă a "pregnant" ;  !gravidă @cip: why not also gravid? hehehe
rotund a "round" ;  !rotundă
absurd a "absurd" ;  !absurdă
crud a "cruel" ;  !crudă
întreg a "entire" ;  !întreagă
stâng a "left" ;  !stângă
vertical a "vertical" ;  !verticală
local a "local" ;  !locală
loial a "loyal" ;  !loială
egal a "equal" ;  !egală
inegal a "unequal" ;  !inegală
artificial a "artificial" ;  !artificială
asocial a "asocial" ;  !asocială
antibacterial a "antibacterial" ;  !antibacterială
esențial a "essential" ;  !esențială
normal a "normal" ;  !normală
banal a "banal" ;  !banală
excepțional a "exceptional" ;  !excepțională
personal a "personal" ;  !personală
gol a "empty" ;  !goală
moral a "moral" ;  !morală
rural a "rural" ;  !rurală
fatal a "fatal" ;  !fatală
total a "inclusive" ;  !totală
intelectual a "intellectual" ;  !intelectuală
dublu a "double" ;  !dublă
inexplicabil a "incomprehensible" ;  !inexplicabilă
rezonabil a "reasonable" ;  !rezonabilă
incapabil a "unable" ;  !incapabilă
mizerabil a "wretched" ;  !mizerabilă
favorabil a "favorable" ;  !favorabilă
confortabil a "comfortable" ;  !confortabilă
incredibil a "unbelievable" ;  !incredibilă
oribil a "horrible" ;  !oribilă
imposibil a "impossible" ;  !imposibilă
vizibil a "visible" ;  !vizibilă
dificil a "difficult" ;  !dificilă
fragil a "fragile" ;  !fragilă
ostil a "hostile" ;  !ostilă
civil a "civil" ;  !civilă
simplu a "plain" ;  !simplă
extrem a "extreme" ;  !extremă
intim a "intimate" ;  !intimă
ferm a "stable" ;  !fermă
viclean a "artful" ;  !vicleană
contemporan a "contemporary" ;  !contemporană
spontan a "spontaneous" ;  !spontană
obscen a "obscene" ;  !obscenă
seren a "serene" ;  !serenă
plin a "full" ;  !plină
feminin a "feminine" ;  !feminină
străin a "strange" ;  !străină
demn a "worthy" ;  !demnă
monoton a "monotonous" ;  !monotonă
matern a "maternal" ;  !maternă
intern a "internal" ;  !internă
comun a "common" ;  !comună
șchiop a "limping" ;  !șchioapă
barbar a "barbarous" ;  !barbară
murdar a "dirty" ;  !murdară
financiar a "financial" ;  !financiară
particular a "particular" ;  !particulară
extraordinar a "extraordinary" ;  !extraordinară
inferior a "inferior" ;  !inferioară
exterior a "exterior" ;  !exterioară
rar a "rare" ;  !rară
militar a "military" ;  !militară
sacru a "sacred" ;  !sacră
mândru a "proud" ;  !mândră
sincer a "sincere" ;  !sinceră
sever a "strict" ;  !severă
aspru a "rough" ;  !aspră
sinistru a "sinister" ;  !sinistră
dur a "hard" ;  !dură
sigur a "certain" ;  !sigură
nesigur a "uncertain" ;  !nesigură
prematur a "untimely" ;  !prematură
bărbos a "bearded" ;  !bărboasă
plicticos a "boring" ;  !plicticoasă
politicos a "courteous" ;  !politicoasă
norocos a "fortunate" ;  !norocoasă
norocos a "lucky" ;  !norocoasă
conștiincios a "thorough" ;  !conștiincioasă
răutăcios a "wicked" ;  !răutăcioasă
odios a "abhorrent" ;  !odioasă
sfios a "timid" ;  !sfioasă
gălăgios a "boisterous" ;  !gălăgioasă
calomnios a "slanderous" ;  !calomnioasă
serios a "serious" ;  !serioasă
misterios a "mysterious" ;  !misterioasă
victorios a "victorious" ;  !victorioasă
furios a "infuriated" ;  !furioasă
spațios a "spacious" ;  !spațioasă
prețios a "precious" ;  !prețioasă
jos a "low" ;  !joasă @cip: naja
curajos a "valiant" ;  !curajoasă
zelos a "zealous" ;  !zeloasă
nămolos a "sludgy" ;  !nămoloasă
miraculos a "miraculous" ;  !miraculoasă
meticulos a "finicky" ;  !meticuloasă
spumos a "foamy" ;  !spumoasă
prietenos a "friendly" ;  !prietenoasă
veninos a "venomous" ;  !veninoasă
cărnos a "fleshy" ;  !cărnoasă
pompos a "pompous" ;  !pompoasă
mieros a "honeyed" ;  !mieroasă
generos a "generous" ;  !generoasă
gros a "thick" ;  !groasă
viguros a "hale" ;  !viguroasă
mofturos a "fastidious" ;  !mofturoasă
osos a "bony" ;  !osoasă
lăptos a "milky" ;  !lăptoasă
afectuos a "affectionate" ;  !afectuoasă
respectuos a "respectful" ;  !respectuoasă
nervos a "nervous" ;  !nervoasă
deschis a "open" ;  !deschisă
fals a "false" ;  !falsă
intens a "intense" ;  !intensă
extins a "extensive" ;  !extinsă
ascuns a "surreptitious" ;  !ascunsă
întunecat a "dark" ;  !întunecată
delicat a "delicate" ;  !delicată
încărcat a "laden" ;  !încărcată
dezbrăcat a "naked" ;  !dezbrăcată
beat a "drunk" ;  !beată
dungat a "striped" ;  !dungată
imediat a "immediate" ;  !imediată
variat a "miscellaneous" ;  !variată
apropriat a "near" ;  !apropriată
înstelat a "starry" ;  !înstelată
plat a "flat" ;  !plată
deprimat a "downcast" ;  !deprimată
minunat a "wonderful" ;  !minunată
ocupat a "busy" ;  !ocupată
însângerat a "bloody" ;  !însângerată
distrat a "forgetful" ;  !distrată
înfometat a "famished" ;  !înfometată
neexperimentat a "inexperienced" ;  !neexperimentată
necumpătat a "immoderate" ;  !necumpătată
înfricoșat a "frightened" ;  !înfricoșată
infect a "sordid" ;  !infectă
distinct a "distinct" ;  !disctinctă
fericit a "happy" ;  !fericită
sărăcit a "impoverished" ;  !sărăcită
renumit a "famous" ;  !renumită
tâmpit a "stupid" ;  !tâmpită
obosit a "tired" ;  !obosită
scutit a "exempt" ;  !scutită
obișnuit a "accustomed" ;  !obișnuită
nechibzuit a "inconsiderate" ;  !nechibzuită
potrivit a "adequate" ;  !potrivită
răgușit a "raucous" ;  !răgușită
extravagant a "extravagant" ;  !extravagantă
interesant a "interesting" ;  !interesantă
indecent a "improper" ;  !indecentă
dependent a "dependent" ;  !dependentă
inteligent a "intelligent" ;  !inteligentă
excelent a "excellent" ;  !excelentă
aparent a "apparent" ;  !aparentă
atent a "attentive" ;  !atentă
prezent a "present" ;  !prezentă
nedrept a "unfair" ;  !nedreaptă
abrupt a "steep" ;  !abruptă
vast a "vast" ;  !vastă
îngust a "narrow" ;  !îngustă
tăcut a "silent" ;  !tăcută
proaspăt a "fresh" ;  !proaspătă
nehotărât a "indecisive" ;  !nehotărâtă
bolnav a "ill" ;  !bolnavă
agresiv a "aggressive" ;  !agresivă
exclusiv a "exclusive" ;  !exclusivă
imaginativ a "imaginative" ;  !imaginativă
activ a "active" ;  !activă
corectiv a "corrective" ;  !corectivă
emotiv a "excitable" ;  !emotivă
uriaș a "gigantic" ;  !uriașă
leneș a "lazy" ;  !leneșă
